臺灣雲林地方法院刑事判決
111年度交易字第293號
公  訴  人  臺灣雲林地方檢察署檢察官
被      告  許瑞祥



上列被告因公共危險案件，經檢察官提起公訴（111年度偵字第6
025號），本院判決如下：
    主      文
許瑞祥駕駛動力交通工具而吐氣所含酒精濃度達每公升零點二五
毫克以上，處有期徒刑參月，如易科罰金，以新臺幣壹仟元折算
壹日。
    事實及理由
壹、犯罪事實
　　許瑞祥於民國111年7月12日11時許至同日11時30分許，在其
    雲林縣○○鄉○○村○○○路0段000巷00弄0○0號住處附近飲用啤酒
    若干後，致吐氣所含酒精濃度已達每公升0.25毫克以上，明
    知不得駕駛動力交通工具，竟於同日12時18分許前某時，駕
    駛車牌號碼000-000號普通重型機車（下稱本案機車）行駛
    於道路。嗣員警執行交通聯合查察勤務時，駕駛警用巡邏車
    行駛至雲林縣麥寮鄉三盛村盛南街與仁德西路1段139巷口前
    道路附近，見許瑞祥騎乘本案機車未載安全帽而欲攔查，然
    許瑞祥見警行至前時，遂立即下車以躲避查緝，經警盤查許
    瑞祥時，發現其散發酒味，於同日12時33分許對其施以酒精
    濃度測試，測得其吐氣所含酒精濃度達每公升0.38毫克。
貳、程序事項
　　被告以外之人於審判外之言詞或書面陳述，依刑事訴訟法第
    159條第1項規定，原則上固無證據能力；然符合同法第159
    條之1至之5所規定者，則例外地賦予證據能力。被告以外之
    人於審判外之陳述，雖不符刑事訴訟法第159條之1至之4規
    定，而經當事人於審判程序同意作為證據，法院審酌該言詞
    陳述或書面陳述作成時情況，認為適當者，亦得為證據，同
    法第159條之5第1項定有明文。該條立法意旨，在於確認當
    事人對於傳聞證據有處分權，同意或擬制同意傳聞證據可作
    為證據，屬於證據傳聞性之解除行為。法院於審查各該傳聞
    證據是否有類如該條立法理由所指欠缺適當性之情形（即證
    明力明顯過低，或該證據係違法取得等）後，如認皆無類此
    情形，而認為適當時，因無損於被告訴訟防禦權，於判決理
    由內僅須說明其審查之總括結論即可，要無就各該傳聞證據
    製作當時之過程、內容、功能等，逐一敘明如何審酌之必要
    （最高法院110年度台上字第5216號判決意旨參照）。本案
    被告許瑞祥以外之人於審判外之言詞或書面陳述，均經檢察
    官、被告於本院審理中，表示同意作為本案之證據或知有傳
    聞證據之情形而未於言詞辯論終結前聲明異議，本院審酌該
    等證據製作時情況，尚無違法不當及顯不可信之情況，爰依
    旨揭規定，均認有證據能力。至於以下所引用不具傳聞性質
    之證據，因皆非違背法定程序取得之證據，依法亦應有證據
    能力。
參、認定犯罪事實所憑之證據及理由
    訊據被告許瑞祥固坦承於111年7月12日11時至同日11時30分
    許有在其上址住處附近飲用啤酒，嗣後於同日在雲林縣麥寮
    鄉三盛村盛南街與仁德西路1段139巷口前為警攔查，並測得
    吐氣所含酒精濃度達每公升0.38毫克，斯時本案機車在被告
    身旁等事實，惟矢口否認有何酒後駕車之公共危險犯行，辯
    稱：我喝酒後沒有騎車，警察查獲地點是在我家巷口，酒測
    後也沒有給我看酒測單，是誣告云云。經查：
一、被告於111年7月12日11時許至同日11時30分許，在其上址住
    處附近飲用啤酒若干，嗣於同日12時18分許，在雲林縣麥寮
    鄉三盛村盛南街與仁德西路1段139巷口前為執行交通聯合查
    察勤務之員警盤查，於同日12時33分許對其施以酒精濃度測
    試，測得吐氣所含酒精濃度達每公升0.38毫克，斯時本案機
    車在被告身旁等事實，業據被告於警詢、偵訊、本院準備程
    序及審理時坦承在卷（警卷第7頁至第10頁，偵卷第15頁、
    第16頁，本院卷第25頁至第31頁、第43頁至第58頁），並有
    橋頭派出所道路交通事故當事人酒精測定紀錄表（警卷第15
    頁）、財團法人台灣商品檢測驗證中心呼氣酒精測試器檢定
    合格證書影本（警卷第17頁）、車輛詳細資料報表（警卷第
    19頁）在卷可稽，應堪認定。
二、被告固然否認於飲酒後有駕駛本案機車之行為，惟證人即本
    案查獲之雲林縣警察局臺西分局橋頭派出所警員許原彰於本
    院審理時到庭具結證稱：我當天執行交通稽查勤務，為何覺
    得被告可疑，是當時與另一位同事駕駛巡邏車由東往西執勤
    的時候，因為我坐在警車駕駛座上面，可以很明顯看到我的
    左前方有一輛普重機車由南往北直行，很明顯看到他是戴一
    個紅色的帽子，沒有載安全帽，所以我就直接過去要對他攔
    查，但是我到路口的時候有放慢速度，怕對方直接過來在路
    口會發生交通事故，有故意放慢再轉過去，轉過去的時候整
    條路上看到確實是一個戴紅色帽子的男子跟一臺普通機車，
    當時在談話過程中，這個男子完全沒有說他沒有騎車的行為
    ，錄影畫面有一段也有坦承他是從哪邊騎出來的，因為我有
    聞到酒味，有進行酒測，我不認識被告，當天第一次遇到他
    ，也無糾紛宿怨等語明確（本院卷第50至53頁），其證述內
    容，核與警方所提供之行車紀錄器及監視器影像擷圖3張（
    警卷第27頁至第29頁）所示情形相符；復經本院勘驗行車紀
    錄器及監視器影像光碟1片（置於偵卷光碟存置袋），勘驗
    結果可見本案被告當日如何遭查獲之經過、警方攔查被告當
    下該道路並無其他人車行經、被告為警盤查而漱口等待酒測
    之過程中均未爭執剛剛未騎車等情形（勘驗筆錄見本院卷第
    45頁至第49頁），均與證人所述大致相合；再衡以證人為單
    純執行公務之警員，與被告無糾紛、嫌隙，實難認有何刻意
    誣陷被告於罪之必要，其證述應屬可信。是本案綜合審酌上
    開證人證述、行車紀錄器暨監視器影像內容及前揭證據資料
    ，實足以認定被告於為警查獲前，確有酒後駕駛本案機車行
    駛於道路之行為，且駕駛時體內酒精濃度已逾法定數值，致
    生公共危險之事實，被告所辯核與客觀事實不符，純屬卸責
    之詞，無從採納。
三、綜上所述，本案事證明確，被告前揭所辯，不足採信，其犯
    行堪以認定，應予依法論科。
肆、論罪科刑
一、核被告所為，係犯刑法第185條之3第1項第1款之駕駛動力交
    通工具而吐氣所含酒精濃度達每公升0.25毫克以上罪。
二、爰審酌被告為具有一般事理能力之人，應知悉酒精成分對人
    之意識能力具有不良影響，如於酒醉之狀態駕駛動力交通工
    具，對一般往來之公眾及駕駛人自身皆具有高度危險性，而
    酒後不能駕駛動力交通工具，業經政府機關廣為宣導，各類
    新聞媒體亦報導多年，被告自難諉為不知，竟仍漠視國家禁
    令及用路人之安全，為本案酒後駕車上路之犯行，對於法秩
    序及他人生命、身體、財產等法益顯欠缺尊重，亦對交通安
    全造成一定危害，應予非難；被告犯後始終否認犯行，未見
    悔悟之意，雖然此為被告防禦權之行使，且不乏因其欠缺法
    律素養之故，本院非以此作為加重量刑之依據，但與其他相
    類似、已坦承全部犯行之案件相較，自應納入量刑因素之一
    部予以通盤考量；另衡酌被告所測得之吐氣所含酒精濃度為
    每公升0.38毫克，並幸而尚未造成自身及他人傷亡或財物損
    害；又被告前無犯罪紀錄，素行良好，有臺灣高等法院被告
    前案紀錄表存卷可查；兼衡其自陳為國中畢業之教育程度、
    已婚，育有一子一女均已成年，目前無工作，依賴子女節儉
    度日，需照顧身體不好的母親之生活狀況等一切情狀，量處
    如主文所示之刑，並諭知易科罰金之折算標準。
據上論斷，應依刑事訴訟法第299條第1項前段（僅引程序法條）
，判決如主文。
本案經檢察官姜智仁提起公訴，檢察官林豐正到庭執行職務。
中　　華　　民　　國　　111 　年　　10　　月　　25　　日
                  刑事第二庭    法  官  黃麗文
以上正本證明與原本無異。
如不服本判決應於收受判決後10日內向本院提出上訴書狀，並應
敘述具體理由；其未敘述上訴理由者，應於上訴期間屆滿後20日
內向本院補提理由書（均須按他造當事人之人數附繕本）。「切
勿逕送上級法院」。
中　　華　　民　　國　　111 　年　　10　　月　　25　　日
                              書記官  高壽君
附錄本案論罪科刑法條全文：
中華民國刑法第185條之3
駕駛動力交通工具而有下列情形之一者，處3年以下有期徒刑，
得併科30萬元以下罰金：
一、吐氣所含酒精濃度達每公升零點二五毫克或血液中酒精濃度
    達百分之零點零五以上。
二、有前款以外之其他情事足認服用酒類或其他相類之物，致不
    能安全駕駛。
三、服用毒品、麻醉藥品或其他相類之物，致不能安全駕駛。
因而致人於死者，處3年以上10年以下有期徒刑，得併科2百萬元
以下罰金；致重傷者，處1年以上7年以下有期徒刑，得併科1百
萬元以下罰金。
曾犯本條或陸海空軍刑法第五十四條之罪，經有罪判決確定或經
緩起訴處分確定，於十年內再犯第一項之罪因而致人於死者，處
無期徒刑或5年以上有期徒刑，得併科3百萬元以下罰金；致重傷
者，處3年以上10年以下有期徒刑，得併科2百萬元以下罰金。